臺灣臺北地方法院刑事判決　　　　　　　　　　　　九十二年度訴字第一三七五號
　　公　訴　人　台灣台北地方法院檢察署檢察官
　　被　　　告　丁○○　男　二.
　　選任辯護人　姜明遠律師
右列被告因違反毒品危害防制條例案件，經檢察官提起公訴（九十二年度偵續字第三
二二號），本院判決如左：
    主  文
丁○○無罪。
    理  由
一、公訴意旨略以：被告丁○○原任職於臺北市大安區○○○路○段二七０號地下一
    樓名亨舞場（招牌為：音速檸檬），擔任服務員一職，渠明知愷他命（Ｋｅｔａ
    ｍｉｎｅ）係毒品危害防制條例列管之第三級毒品，不得販賣，竟趁擔任該舞廳
    服務員之便，意圖營利，於民國九十一年七月二十八日凌晨三時許，在前開舞廳
    之舞池內，以每瓶新臺幣（下同）一千元之價格，向乙○○兜售第三級毒品愷他
    命，乙○○因見丁○○為該店服務員應足信賴，遂先交付一千元予丁○○以購買
    一瓶愷他命，約五分鐘後，丁○○果依約定將一瓶愷他命交付乙○○。乙○○取
    得該瓶愷他命後，立即至該店廁所內，先施用約三分之一瓶後，剩餘部分則隨身
    收執。嗣於同日上午七時三十分許，乙○○在臺北市○○○路二四０巷五十五號
    前，遇警員丙○○臨檢盤查時，主動交付前開剩餘之愷他命（驗餘淨重：０‧二
    六公克），並向警員供出毒品來源，經警員丙○○請乙○○再至前開舞廳內確認
    販賣者為丁○○無誤後，待同日上午八時丁○○下班離開舞廳時，當場查獲丁○○，因認被告涉犯毒品危害防制條例第四條第第三項之罪嫌云云。
二、公訴人認被告丁○○涉有前揭犯嫌，無非係以：證人乙○○、丙○○、甲○○等
    人之證詞、扣案之愷他命一瓶及台北市政府警察局鑑驗通知書一紙，為其主要論
    據。訊據被告固不否認伊為名亨舞場之服務員，且於右揭時、地為警查獲之事實
    ，惟堅決否認有何違反毒品危害防制條例犯行，辯稱：伊為警查獲之愷他命一瓶
    係伊在查獲之前一天晚間十一、十二點左右，在舞廳之一樓所拾獲，裡面還有一
    點粉末，伊就放到口袋裡，伊並不認識乙○○，也沒有販賣愷他命給乙○○等語
    。
三、按犯罪事實應依證據認定之，無證據不得認定犯罪事實，又不能證明被告犯罪應
    諭知無罪之判決，刑事訴訟法第一百五十四條第二項、第三百零一條第一項定有
    明文。又認定犯罪事實應憑積極證據，倘積極證據不足以為不利於被告事實之認
    定時，即應為有利被告之認定，更不必有何有利之證據，最高法院三十年度上字
    第八一六號判例意旨可資參照。所謂「積極證據足以為不利被告事實之認定」，
    係指據為訴訟上證明之全盤證據資料，在客觀上已達於通常一般之人均不致於有
    所懷疑，而得確信被告確曾犯罪之程度；若未達到此一程度，而有合理懷疑之存
    在時，即無從為被告有罪之確信，最高法院七十六年度台上字第四九八六號判例
    意旨可參。又犯毒品危害防制條例第十條各項之罪，供出毒品來源，因而破獲者
    ，得減輕其刑，該條例第十七條定有明文，則施用或販賣毒品之人，如供出毒品
    之來源因而破獲者，既得邀減輕其刑之寬典，為擔保其所為不利於其他共同被告
    之陳述（即毒品來自其他被告之陳述）之真實性，尤應有足以令人確信其陳述為
    真實之補強證據，始能據以為論罪之依據，最高法院八十七年度臺上字第二五八
    ０號及八十七年度臺上字第二一二三號等判決亦同此意旨。
四、經查：
 （一）證人乙○○於九十一年七月二十八日七時三十分許，在台北市○○○路二四
       ０巷口為警查扣之藥物一瓶，經鑑定結果，檢出第三級毒品Ｋｅｔａｍｉｎ
       ｅ（即愷他命）成分及藥物咖啡因（Caffeine）成分，有台北市政府警察局
       九十一年十二月十六日北市鑑毒字第九二四號鑑驗通知書一紙在卷可稽，而
       被告於九十一年七月二十八日八時許，在忠孝東路四段二七０號地下一樓為
       警查扣之藥物一瓶，經鑑定結果，檢出第三級毒品Ｋｅｔａｍｉｎｅ（即愷
       他命），此亦有上開檢驗通知書在卷可憑，而從證人林淑賢與被告先後為警
       查獲之時間，在時間上僅隔半小時，為何二人遭查獲之毒品經送驗之結果被
       告所持有之白色粉末未含有咖啡因成分，與證人乙○○持有之含有咖啡因成
       分之白色粉末在成分上有所差異，顯見被告與證人乙○○在毒品來源管道上
       應有所不同，證人乙○○所證稱向被告購買愷他命一瓶云云，其證言有所疑
       義。
（二）再證人乙○○於檢察官偵查時證稱：被告當時是在售票口賣票，且伊當時看到
      店裡面之員工沒有穿制服，衣服顏色都不相同等語（見九十二年度偵續字第偵
      查卷第二一頁、第二四頁），然與證人甲○○即名亨舞場之負責人於本院審理
      時所證稱：被告是伊開設之名亨舞場之員工，負責的工作為查驗證件，且店裡
      之員工有統一制服，為白色底色藍色滾邊之字領的，黑色及膝的半長褲，平常
      在收票口或是賣票口，平常配置二、三位員工，而員工難免會走動，且有時員
      工的朋友也會在售票口處等語（見本院九十二年十二月三日審理筆錄第二十二
      頁至第二十三頁），並有證人甲○○當場指證之名亨舞場員工制服員工照片二
      紙在卷可稽，顯見二者證言顯不相符，亦可證證人林淑賢之證言之可信性頗值
      斟酌，尚難遽以採信。
（三）又證人乙○○於本院審理時證稱：伊當時有陪同警員指認被告，是在地下室要
      上來的一樓樓梯口，當時是站在車外指認的，指認時間不會太長，大概是十分
      鐘還是二十分鐘，且當時已經打烊，沒有多少人等語（見本院九十三年一月七
      日審理筆錄），然與證人丙○○即台北市政府警察局信義分局警員於本院審理
      時所證稱：伊當時請乙○○指認交給他毒品的人，當時是坐在車子裡面往外面
      指認，當時看到出來的人是一群一群的人，且伊當時看到林淑賢所說特徵的人
      ，有問乙○○五、六次是否是這個人等語（見九十二年十二月三日審理筆錄第
      四頁、第九頁），由以上可知，證人乙○○與警員丙○○所證稱指認被告過程
      並不相同，故證人乙○○之證言顯然有所疑義。
（四）再證人乙○○於九十一年七月二十八日為警查獲後，經台北市政府警察局大安
      分局員警當場採尿送台北市立療養院檢驗之結果，呈ＭＤＭＡ陽性反應，此有
      台北市政府警察局大安分局九十二年十月二十八日北市警安分刑字00000
      00000０號函附之台北市立療養院九十一年八月十四日尿液檢驗報告書一
      份在卷可憑，參照前揭最高法院判決之要旨，對於本件為擔保證人乙○○所為
      不利於毒品來自被告丁○○之陳述之真實性，尤應有足以令人確信其陳述為真
      實之補強證據，始能據以為被告論罪之依據，然本件除證人乙○○之證言外，
      公訴人並無其他積極之補強證據可資為證，顯見被告是否成立本件犯罪顯然有
      所疑義。
五、綜上所述，本件有利害關係之證人乙○○所為被告販賣毒品之證述有上述瑕疵存
    在；而警察從被告處查扣之物與從證人乙○○處搜獲之物成分，經送驗結果亦不
    相同；至被告身上扣得之愷他命一瓶（僅毛重一點二四公克、淨重０點０八公克
    ），此有前開有台北市政府警察局九十一年十二月十六日北市鑑毒字第九二四號
    鑑驗通知書一紙在卷可稽，其量甚少，且並無證據證明係被告供販賣而持有，不
    能排除係被告所言是因打掃舞場而拾獲，故無法以此等扣案證物為證人乙○○於
    警詢、偵查及本院審理中所為不利被告指述之佐證。此外，復無其他積極事證可
    認被告確有販賣毒品之犯行，全案顯有合理懷疑存在，要屬不能證明被告販賣毒
    品之犯行，揆諸前開說明，應依法諭知無罪之判決。
據上論斷，應依刑事訴訟法第三百零一條第一項，判決如主文。
本案經檢察官謝奇孟到庭執行職務
中　　　華　　　民　　　國　　九十三　　年　　　一　　　月　　 三十 　　日
                                      臺灣臺北地方法院刑事第八庭
                                          審判長法  官  吳淑惠
                                                法  官  張筱琪
                                                法  官  陳德民
右正本證明與原本無異。
如不服本判決，應於判決送達後十日內，向本院提出上訴狀。
                                                書記官  葉志昭
中　　　華　　　民　　　國　　九十三　　年　　　一　　　月　　 三十 　　日
